# 请教陈老师！！！

提问人：dxlx5 时间：2014-03-20 19:25:28
陈老师以及论坛的各位大拿们您好！ 向您们请教下关于应收账款披露的问题，情况是这样，我们的客户比较集中，共计 5 左右家，业务类型类似于工程中的EPC，一般以合同为依据同客户结算，比如与A客户签订了1 2 3 4 5个合同，如果按A客户列示应收账款余额可能是 1000 万，但是这 1000 万是按预收应收相抵后的余额，真实情况可能是1-3合同已经完工结算并形成应收款 1500 万，4-5合同根据合同约定取得了 500 万工程预收款。因为公司要IPO,那么在披露应收账款时，应按 1500 万还是 1000 万披露，如果应收、预收分开披露，就会出现一个客户同时出现预收、应收的情况，我看了一些公司的招股说明书，很少出现这种同一客户同时披露预收应收的情况，还有计提坏账时是按客户（应收预收相抵后余额） 1000 万计提，还是按（客户+合同项目分类） 1500 万计提。个人感觉按预收、应收分开披露更能合理、真实反应企业的经营情况，并且我们的日常财务核算中也是加以区分，但因初次涉及此类问题，还请老师们帮助下，不胜感激！

回答人：chenyiwei
同一个建造合同的“工程施工”和“工程结算”可以抵销后按净额列报（借方列在存货，贷方列在预收款项），但不同工程合同（即使是针对同一客户）的工程施工和工程结算也不应互相抵销。 你所说的问题可以比照上述原则处理。另外，虽然预收款项并非金融负债，但对于应收款项和预收款项能否抵销后按净额列报的问题，也可参照《企业会计准则第 37 号——金融工具列报》第十三条及其应用指南第二条、《讲解 2010 》P644～ 645 等准则指引处理。如果没有抵销后按净额结算的法定现时权利且打算行使该项权利的，则不能抵销列报。

提问人：dxlx5 时间：2014-03-20 21:03:57
非常感谢陈版的热情和细致的解答，可能是我上面说的不太清楚，您提到可按建造合同核算方式设立工程施工与工程结算，但目前我们确认收入主要是按照商品销售原则确认收入，我们主要是提供成套专用设备，到现场安装调试合格后确认收入，单个合同执行完毕大约4-6个月，其中设备设计制造3-5个月，现场安装调试时间 1 个月左右，单套设备价值一般在 1000 万以下，象这种情况采用建造合同方式确认收入是否合适。

回答人：chenyiwei
这种情况不一定采用建造合同模式。但就应收和预收的抵销列报问题而言，仍可以适用我前面回复中提到的原则。